【裁判字號】    95,易,1546
【裁判日期】    950714
【裁判案由】    竊盜
【裁判全文】
臺灣臺中地方法院刑事判決              95年度易字第1546號
公  訴  人  臺灣臺中地方法院檢察署檢察官
被      告  甲○○
                    國民
上列被告因加重竊盜案件，經檢察官提起公訴（九十五年度偵字
第一一四○七號），被告於準備程序中就被訴事實為有罪之陳述
，本院受命法官於聽取當事人意見後，由本院合議庭裁定以簡式
程序判決如下：
    主  文
甲○○攜帶兇器竊盜未遂，累犯，處有期徒刑肆月，如易科罰金
，以佰元折算壹日。扣案之一字型螺絲起子壹支沒收。
    事  實
一、甲○○曾犯竊盜罪，經本院以九十二年度易字第二二八二號
    判處有期徒刑九月，並經臺灣高等法院臺中分院以九十三年
    度上易字第二二八二號維持原判決確定在案，又因違反毒品
    危害防制條例罪，經本院以九十二年度訴字第二七六六號判
    處有期徒刑一年，上訴後經臺灣高等法院臺中分院以九十三
    年度上易字第一三五號維持原判決確定在案，嗣經定應執行
    之刑為有期徒一年六月，而於民國九十四年十一月二十四日
    縮刑期滿而於翌日出監。猶不知悔改，竟意圖為自己不法之
    所有，於九十五年五月二十二日下午一時許，在臺中縣太平
    市○○路一○六六之二號對面，持客觀上足以充作兇器使用
    之一字型螺絲起子一支，敲破乙○○所有之車號三四三－Ｋ
    Ｄ號曳引車車窗，欲入該車竊取車用無線電設備，於正要打
    開該車之車門進入該車之際，為乙○○發現並當場逮捕報警
    而未遂，並扣得作案用之上開起子一把。
二、案經臺中縣警察局霧峰分局報請臺灣臺中地方法院檢察署檢
    官偵查起訴。
    理  由
一、按除被告所犯為死刑、無期徒刑、最輕本刑為三年以上有期
    徒刑之罪或高等法院管轄第一審案件者外，於前條第一項程
    序進行中，被告先就被訴事實為有罪之陳述時，審判長得告
    知被告簡式審判程序之旨，並聽取當事人、代理人、辯護人
    及輔佐人之意見後，裁定進行簡式審判程序，刑事訴訟法第
    二百七十三條之一第一項定有明文。本件被告甲○○所犯係
    死刑、無期徒刑、最輕本刑為三年以上有期徒刑以外之罪，
    其於準備程序中就被訴事實為有罪之陳述，經告知簡式審判
    程序之旨，並聽取公訴人及被告之意見後，本院合議庭認為
    適宜而裁定由受命法官獨任進行簡式審判程序，合先敘明。
二、訊據被告甲○○就上揭時、地之犯罪事實，於警詢、偵查
    及本院審理時坦承不諱，核與被害人乙○○於警詢時指述之
    情節相符，並有刑案現場測繪圖、刑案現場照片五張、員警
    職務報告書、搜索扣押筆錄及目錄附卷可稽，復有一字型螺
    絲起子一支扣案可證，足見被告自白確與事實相符。本件事
    證業臻明確，被告犯行至堪認定。
三、按刑法第三百二十一條第一項第三款之攜帶兇器竊盜罪，係
    以行為人攜帶兇器竊盜為其加重條件，此所謂兇器，其種類
    並無限制，凡客觀上足對人之生命、身體、安全構成威脅，
    具有危險性之兇器均屬之，且祇須行竊時攜帶此種具有危險
    性之兇器為已足，並不以攜帶之初有行兇之意圖為必要。螺
    絲起子係足以殺傷人生命、身體之器械，顯為具有危險性之
    兇器（最高法院七十九年臺上字第五二五三號判例意旨參照
    ）。查本件被告持以行竊之一字型螺絲起子，係金屬材質，
    長度約三十至四十公分，業據其供述在卷（見本院九十五年
    七月七日審判筆錄），足認該螺絲起子在客觀上對人之生命
    、身體構成威脅，自屬兇器之一種，而被告雖已著手加重竊
    盜行為之實施，惟尚未生竊盜之結果，其犯罪屬未遂，是核
    被告所為係犯刑法第三百二十一條第二項、第一項第三款之
    攜帶兇器加重竊盜未遂罪。查本件被告甲○○行為後，刑法
    業於民國九十四年一月七日修正，同年二月二日公布，於九
    十五年七月一日施行，其中新法修正第二條、第三十三條、
    第四十一條規定。按行為後法律有變更者，適用行為時之法
    律，但行為後之法律有利於行為人者，適用最有利於行為人
    之法律，現行刑法第二條第一項訂有明文。此條規定乃與刑
    法第一條罪刑法定主義契合，而貫徹法律禁止溯及既往原則
    ，係規範行為後法律變更所生新舊法律比較適用之準據法，
    是刑法第二條本身雖經修正，但刑法第二條既屬適用法律之
    準據法，本身尚無比較新舊法之問題，應一律適用裁判時之
    現行刑法第二條規定，以決定適用之刑罰法律，先予辨明。
    又以本次刑法修正之比較新舊法，應就罪刑有關之共犯、未
    遂犯、想像競合犯、牽連犯、連續犯、結合犯，以及累犯加
    重、自首減輕暨其他法定加減原因（如身分加減）與加減例
    等一切情形，綜其全部罪刑之結果而為比較，最高法院九十
    五年五月二十三日著有九十五年度第八次刑庭會議決議可資
    參照。經查：
  (一)修正後刑法第二十五條第二項（九十五年七月一日施行）固
    規定：「未遂犯之處罰，以有特別規定者為限，並得按既遂
    犯之刑減輕之。」，惟修正前之未遂犯處罰係依據刑法第二
    十六條：「未遂犯之處罰，得按既遂犯之刑減輕之。但其行
    為不能發生犯罪之結果，又無危險者，」，二者僅條次有所
    變更，內容並無不同，對被告而言並無有利或不利之情形，
    因此不生新舊法比較之問題，依修正後刑法第二條第一項之
    規定，自應適用行為時法之刑法第二十六條前段論斷。則本
    件被告雖已著手加重竊盜行為之實施，惟尚未生竊盜之結果
    ，其犯罪屬未遂，應依刑法第二十六條前段之規定，按既遂
    犯之刑度減輕其刑。
  (二)又被告前曾因竊盜案件及違反毒品危害防制條例案件，經本
    院於九十三年三月二十七日、九十三年六月二十一日分別判
    處有期徒刑九月、一年確定並定應執行有期徒刑一年六月，
    於九十四年十一月二十五日執行完畢出監等情，有臺灣臺中
    地方法院檢察署刑案資料查註紀錄表及臺灣高等法院被告全
    國前案紀錄表各一紙在卷可按，其於前案執行完畢後五年內
    再犯本案有期徒刑以上之罪，不論依修正前之刑法第四十七
    條，獲修正後之刑法第四十七條第一項之規定，均構成累犯
    ，對被告而言並無有利或不利之情形，亦不生新舊法比較之
    問題，應依修正後刑法第二條第一項之規定，逕依修正前之
    刑法第四十七條論以累犯，並加重其刑。
  (三)再刑法第四十一條第一項前段規定，於九十四年一月七日修
    正、九十五年七月一日施行前之規定為：「犯最重本刑為五
    年以下有期徒刑以下之刑之罪，而受六個月以下有期徒刑或
    拘役之宣告，因身體、教育、職業、家庭之關係或其他正當
    事由，執行顯有困難者，得以一元以上三元以下折算一日，
    易科罰金。」；又被告行為時之易科罰金折算標準，修正前
    罰金罰鍰提高標準條例第二條前段（現已刪除）規定，就其
    原定數額提高為一百倍折算一日，則本件被告行為時之易科
    罰金折算標準，應以銀元一百元、二百元、三百元折算一日
    ，經折算為新臺幣後，應以新臺幣三百元、六百元、九百元
    折算為一日。修正施行後之規定則為：「犯最重本刑為五年
    以下有期徒刑以下之刑之罪，而受六個月以下有期徒刑或拘
    役之宣告者，得以新臺幣一千元、二千元或三千元折算一日
    ，易科罰金。」比較修正前後之易科罰金折算標準，以被告
    行為時關於易科罰金之規定，較有利於被告。
  (四)綜合上述各條文修正前、後之比較，揆諸前揭最高法院決議
    及修正後刑法第二條第一項前段、後段規定之「從舊、從輕
    」原則，被告自應適用其行為時之法律，即修正前刑法之相
    關規定及罰金罰鍰提高標準條例第二條規定，予以論處。爰
    審酌被告前已有竊盜等前科，素行不良，有前揭被告前案查
    註紀錄表附卷可憑，其犯罪之動機係為圖一己之利、犯罪所
    生危害非鉅及犯後坦承犯行、態度良好等一切情狀，量處如
    主文所示之刑並依修正前刑法第四十一條第一項前段之規定
    ，諭知易科罰金之折算標準，以資懲警。
四、至扣案之一字型螺絲起子一支，為被告所有且係供本件竊盜
    所用之物，業經被告於本院審理時供承在卷，爰依刑法第三
    十八條第一項第二款之規定宣告沒收之。
據上論斷，應依刑事訴訟法第二百七十三條之一第一項、第二百
九十九條第一項前段，刑法第三百二十一條第二項、第一項第三
款、修正前刑法第二十六條前段、修正前刑法第四十七條、刑法
第三十八條第一項第二款、刑法第二條第一項、修正前刑法第四
十一條第一項前段，修正前罰金罰鍰提高標準條例第二條，現行
法規所定貨幣單位折算新台幣條例第二條，判決如主文。
中    華    民    國    95    年    7     月    14    日
                  刑事第一庭    法  官  林學晴
以上正本證明與原本無異。
如不服本判決，應於送達後10日內向本院提出上訴狀（應附繕本
），上訴於臺灣高等法院臺中分院。
                                書記官  賴淵瀛
中    華    民    國    95    年    7     月    14    日
附錄：本罪論罪科刑法條
中華民國刑法第321條
（加重竊盜罪）
犯竊盜罪而有左列情形之一者，處 6 月以上、 5 年以下有期徒
刑：
一  於夜間侵入住宅或有人居住之建築物、船艦或隱匿其內而犯
    之者。
二  毀越門扇、牆垣或其他安全設備而犯之者。
三  攜帶兇器而犯之者。
四  結夥三人以上而犯之者。
五  乘火災、水災或其他災害之際而犯之者。
六  在車站或埠頭而犯之者。
前項之未遂犯罰之。


司法院資訊處製作；財團法人民間司法改革基金會備份。
